Inventaris van het archief van de Semarang-Joana Stoomtrammaatschappij, 1881-1947 (1952)
Nationaal Archief, Den Haag
- Correspondentie - Dossiers., A
  - 5. Concessie, aanleg en naasting der lijnen.
    - Aanleg en uitbreiding., c
      - Doos nr. 77., 77
        - Laadsporen met ballastdepots. 1925, dossier nr. 1322-II
        - Zijlijn Bakalan - Banjoe - Poetih. 1920-1924, dossier nr. 1323
        - Verbindingsspoor langs havenkanaal. 1899, dossier nr. 1327
        - Overdracht en verlaging huur zijspoor aan de prauwenhaven. 1933, dossier nr. 1330
        - Zijsporen aan de Deliweg van de nieuwe prauwenhaven te Semarang. 1924-1931, dossier nr. 1330-I
      - Doos nr. 78., 78
        - Zijspoor Loem Gwat Djien te Demak. 1924, dossier nr. 1331
    - Overname en naasting., d
      - Doos nr. 78., 78
        - Overname Poerwodadi - Goendih stoomtram. 1883-1890, dossier nr. 1356-I
        - Overname Poerwodadi - Goendih stoomtram. 1890-1891, dossier nr. 1356-II
        - Overname Poerwodadi - Goendih stoomtram. 1891, dossier nr. 1356-III
        - Verkoop der stadslijnen aan de gemeente Semarang. Exploitatie der stadslijnen door en voor rekening der maatschappij. 1918-1921, dossier nr. 1357-I
        - Verkoop der stadslijnen aan de gemeente Semarang. Exploitatie der stadslijnen door en voor rekening der maatschappij. 1922, dossier nr. 1357-II
      - Doos nr. 79., 79
        - Overeenkomsten met de gemeente Semarang betreffende exploitatie der stadslijnen. 1923-1929, dossier nr. 1358-I
        - Overeenkomsten met de gemeente Semarang betreffende exploitatie der stadslijnen. 1930-1932, dossier nr. 1358-II
        - Overeenkomsten met de gemeente Semarang betreffende exploitatie der stadslijnen. 1933, dossier nr. 1358-III
        - Overeenkomsten met de gemeente Semarang betreffende exploitatie der stadslijnen. 1934-1938, dossier nr. 1358-IV
        - Overeenkomsten met de gemeente Semarang betreffende de exploitatie der stadslijnen. 1939, dossier nr. 1358-V
        - Voorziening in het Semarangsche stadsvervoer. 1929, dossier nr. 1359
    - Autodiensten., e
      - Doos nr. 80., 80
        - Autobusdienst Djemblang - Djatingaleh. 1916, dossier nr. 1361
        - Automobielvervoer. 1923-1929, dossier nr. 1364-I
        - Automobielvervoer. 1929-1930, dossier nr. 1364-II
        - Automobielvervoer. 1931-1938, dossier nr. 1364-III
        - Aankoop en bouw nieuwe wagens. 1939, dossier nr. 1364
        - Reqesten en besluiten betreffende aanvraag van autobus - en vrachtautovergunningen. 1939, dossier nr. 1464-a
        - Vervoer van goederen per vrachtauto. 1928, dossier nr. 1371
    - Verschillende onderwerpen., f
      - Doos nr. 81., 81
        - Gegevens van diverse tramwegmaatschappijen en fabrieken betreffende electrificatie. 1911-1914, dossier nr. 1377
  - 6. Weg en werken.
    - Uitbreiding en verbetering., a
      - Doos nr. 81., 81
        - Ombouwing C.S. te Semarang en hoofdbureau en werkplaatsen te Pengapon. 1895-1902, dossier nr. 1402
        - Centraal station te Semarang. (Gemeenschappelijk gebruik met de S.C.S. en uitbreiding van het station). 1899-1902, dossier nr. 1403-I
        - Centraal station te Semarang. (Gemeenschappelijk gebruik met de S.C.S. en uitbreiding van het station). 1903-1907, dossier nr. 1403-II
      - Doos nr. 82., 82
        - Centraal station te Semarang. (Gemeenschappelijk gebruik met de S.C.S. en uitbreiding van het station). 1908-1910, dossier nr. 1403-III
        - Centraal station te Semarang. (Gemeenschappelijk gebruik met de S.C.S. en uitbreiding van het station). 1911-1915, dossier nr. 1403-IV
        - Nieuw station Koedoes. 1909-1915, dossier nr. 1404-I
        - Nieuw station Koedoes. 1916-1935, dossier nr. 1404-II
      - Doos nr. 83., 83
        - Nieuw station Demak. 1912-1916, dossier nr. 1405-I
        - Nieuw station Demak. 1917-1929, dossier nr. 1405-II
        - Nieuw station Demak. 1918, dossier nr. 1407
        - Bouw nieuw station te Poerwodadi. 1911-1915, dossier nr. 1407-I
        - Overbrugging Joana - rivier, bouw nieuw station te Joana. 1897-1900, dossier nr. 1408
        - Uitbreiding en ombouw station Pali. 1924-1930, dossier nr. 1409
        - Nieuw station te Majong. 1929, dossier nr. 1410
      - Doos nr. 84., 84
        - Verbetering lijn Poerwodadi - Wirosari. 1892-1919, dossier nr. 1416
        - Ombouw lijn Poerwodadi - Goendih. Wijziging stationsemplacement Poerwodadi en Goendih. Verkoop / bestelling van bovenbouw - materialen aan Javabosch. Afstand gereedschappen aan Javabosch. 1895-1900, dossier nr. 1417
        - Verbetering van weg en werken. 1899-1912, dossier nr. 1418-I
        - Verbetering van weg en werken. 1913-1918, dossier nr. 1418-II
        - Verbetering van weg en werken. 1919-1927, dossier nr. 1418-III
        - Verbetering van weg en werken. 1928-1931, dossier nr. 1418-IV
        - Verbetering van weg en werken. 1932, dossier nr. 1418-V
      - Doos nr. 85., 85
        - Uitbreiding en wijziging emplacamenten. 1901-1913, dossier nr. 1420-I
        - Uitbreiding en wijziging emplacamenten. 1914-1919, dossier nr. 1420-II
        - Uitbreiding en wijziging emplacamenten. 1920-1927, dossier nr. 1420-III
        - Uitbreiding en wijziging emplacamenten. 1928, dossier nr. 1420-IV
        - Wijziging spoor - en tramwegtoestanden te Semarang. Smalspoorverbinding Soerabaia - Semarang van de N.I.S. 1908-1910, dossier nr. 1426-I
        - Wijziging spoor - en tramwegtoestanden te Semarang. Smalspoorverbinding Soerabaia - Semarang van de N.I.S. 1911, dossier nr. 1426-II
      - Doos nr. 86., 86
        - Wijziging spoor - en tramwegtoestanden te Semarang. Smalspoorverbinding Soerabaia - Semarang van de N.I.S. 1912, dossier nr. 1426-III
        - Wijziging spoor - en tramwegtoestanden te Semarang. Smalspoorverbinding Soerabaia - Semarang van de N.I.S. 1913, dossier nr. 1426-IV
        - Wijziging spoor - en tramwegtoestanden te Semarang. Smalspoorverbinding Soerabaia - Semarang van de N.I.S. 1913-1914, dossier nr. 1426-V
        - Wijziging spoor - en tramwegtoestanden te Semarang. Smalspoorverbinding Soerabaia - Semarang van de N.I.S. 1915-1919, dossier nr. 1426-VI
        - Wijziging spoor - en tramwegtoestanden te Semarang. Smalspoorverbinding Soerabaia - Semarang van de N.I.S. 1920, dossier nr. 1426-VII
      - Doos nr. 87., 87
        - Wijziging spoor - en tramwegtoestanden te Semarang. Smalspoorverbinding Soerabaia - Semarang van de N.I.S. 1921, dossier nr. 1426-VIII
        - Wijziging spoor - en tramwegtoestanden te Semarang. Smalspoorverbinding Soerabaia - Semarang van de N.I.S. 1922, dossier nr. 1426-IX
        - Wijziging spoor - en tramwegtoestanden te Semarang. Smalspoorverbinding Soerabaia - Semarang van de N.I.S. 1923-1924, dossier nr. 1426-X
        - Wijziging spoor - en tramwegtoestanden te Semarang. Smalspoorverbinding Soerabaia - Semarang van de N.I.S. 1925-1929, dossier nr. 1426-XI
        - Wijziging spoor - en tramwegtoestanden te Semarang. Smalspoorverbinding Soerabaia - Semarang van de N.I.S. 1930, dossier nr. 1426-XII
    - Bovenbouw., b
      - Doos nr. 88., 88
        - Steenbrekers. 1910, dossier nr. 1438
        - Dwarsliggers, balken en wisselhout. 1882-1912, dossier nr. 1446-I
        - Dwarsliggers, balken en wisselhout. 1913, dossier nr. 1446-II
    - Kunstwerken., c
      - Doos nr. 88., 88
        - Kunstwerken, algemeen. 1883-1908, dossier nr. 1466-I
        - Kunstwerken, algemeen. 1909, dossier nr. 1466-II
      - Doos nr. 89., 89
        - Ombouwing, verbetering van kunstwerken op de lijn Semarang - Koedoes, inbegrepen de stadslijnen. 1889-1897, dossier nr. 1467-I
        - Ombouwing, verbetering van kunstwerken op de lijn Semarang - Koedoes, inbegrepen de stadslijnen. 1898-1905, dossier nr. 1467-II
        - Ombouwing, verbetering van kunstwerken op de lijn Semarang - Koedoes, inbegrepen de stadslijnen. 1906-1930, dossier nr. 1467-III
        - Ombouwing, verbetering van kunstwerken op de lijn Semarang - Koedoes, inbegrepen de stadslijnen. 1931, dossier nr. 1467-IV
        - Ombouwing, verbetering enz. van de kunstwerken op de lijnen Koedoes - Joana, Koedoes - Petjangaän en Majong - Welahan. 1891, dossier nr. 1468
      - Doos nr. 90., 90
        - Ombouwing, verbetering enz. van kunstwerken op de lijn Demak - Wirosari - Blora. 1890-1926, dossier nr. 1469-I
        - Ombouwing, verbetering enz. van kunstwerken op de lijn Demak - Wirosari - Blora. 1927, dossier nr. 1469-II
        - Ombouwing, verbetering enz. van kunstwerken op de lijn Poerwodadi - Goendih. 1896-1899, dossier nr. 1470-I
        - Ombouwing, verbetering enz. van kunstwerken op de lijn Poerwodadi - Goendih. 1900, dossier nr. 1470-II
        - Ombouwing, verbetering enz. van kunstwerken op de lijnen Joana - Rembang - Lasem en Joana - Tajoe. 1900, dossier nr. 1471
        - Ombouwing, verbetering enz. van kunstwerken op de lijn Rembang - Blora - Tjapoe. 1905, dossier nr. 1472
      - Doos nr. 91., 91
        - Versterking van bruggen. 1902-1904, dossier nr. 1476-I
        - Versterking van bruggen. 1903, dossier nr. 1476-II
        - Versterking van bruggen. 1906, dossier nr. 1476-III
        - Versterking van bruggen. 1907, dossier nr. 1476-IV
        - Versterking van bruggen. 1907, dossier nr. 1476-V
        - Versterking van bruggen. 1908, dossier nr. 1476-VI
      - Doos nr. 92., 92
        - Versterking van bruggen. 1909, dossier nr. 1476-VII
        - Versterking van bruggen. 1910, dossier nr. 1476-VIII
        - Versterking van bruggen. 1911, dossier nr. 1476-IX
        - Versterking van bruggen. 1911, dossier nr. 1476-X
        - Versterking van bruggen. 1912, dossier nr. 1476-XI
        - Versterking van bruggen. 1913, dossier nr. 1476-XII
        - Versterking van bruggen. 1914-1917, dossier nr. 1476-XIII
      - Doos nr. 93., 93
        - Correspondentie omtrent onderzoek naar toelaatbaarheid ingebruikstelling zwaardere locomotieven. 1910, dossier nr. 1477
        - Overbrugging (Kruising) Oost Bandjirkanaal nabij Semarang. 1894-1901, dossier nr. 1478
        - Correspondentie omtrent de brug over het Mantoepkanaal en de overeenkomst over de kruising Kali Ombo. 1902-1904, dossier nr. 1479
        - Ombouwing der kunstwerken op de stads - en havenlijnen te Semarang voor het vervoer van 10 tonswagenladingen van S.C.S. 1904-1908, dossier nr. 1486
        - Versterking van de brugconstructies van de weg en het rollend materieel in verband met de invoering der 12 tons belading. 1918-1926, dossier nr. 1487
        - Versterking van zijsporen en havenlijnen. 1926-1929, dossier nr. 1489
        - Cement, tram, kalisteen, enz. 1894, dossier nr. 1496
    - Kruisingen en aansluitingen., d
      - Doos nr. 93., 93
        - Kruising met N.J.S. nabij Tengang. 1882, dossier nr. 1501
        - Kruising met N.J.S. te Semarang. 1883-1929, dossier nr. 1502-I
        - Correspondentie omtrent de vervaardiging van diverse kruisstukken. 1930-1932, dossier nr. 1502
      - Doos nr. 94., 94
        - Aansluiting met N.J.S. te Semarang. Overlaadinrichting te Semarang. 1883, dossier nr. 1503
        - Aansluiting met N.J.S. te Goendih. 1893, dossier nr. 1504
        - Aansluiting en kruising met N.J.S. te Tjepoe. 1896, dossier nr. 1505
        - Aansluiting te Kraderen. 1896-1900, dossier nr. 1506
        - Kruising te Toroh. 1898-1901, dossier nr. 1507
        - Aaneensluiting der lijnen Lasem - Djatirogo en Bodjonegore Djatirogo. 1914-1923, dossier nr. 1508
        - Aanleg kruising Klb. 8400. 1921, dossier nr. 1509
        - Kruisingen met décauvillesporen van particulieren ondernemingen. 1893, dossier nr. 1516
        - Tijdelijke verbindingslijn te Poerwodatie. 1889, dossier nr. 1517
        - Kruising met S.C.S. te Karangtengah. 1896, dossier nr. 1518
        - Kruisingen der trambaan met kabels, buizen, pijpleidingen en telefoonlijnen. 1922-1929, dossier nr. 1331-I
        - Kruisingen der trambaan met kabels, buizen, pijpleidingen en telefoonlijnen. 1930, dossier nr. 1531-II
    - Gebouwen., e
      - Doos nr. 95., 95
        - Algemeen. Gebouwen. 1883-1905, dossier nr. 1536-I
        - Algemeen. Gebouwen. 1906-1912, dossier nr. 1536-II
        - Algemeen. Gebouwen. 1913-1917, dossier nr. 1536-III
        - Algemeen. Gebouwen. 1918-1925, dossier nr. 1536-IV
        - Algemeen. Gebouwen. 1926-1929, dossier nr. 1536-V
        - Algemeen. Gebouwen. 1930, dossier nr. 1536-VI
      - Doos nr. 96., 96
        - Ambtwoningen. 1885-1912, dossier nr. 1537-I
        - Ambtwoningen. 1913-1914, dossier nr. 1537-II
        - Ambtwoningen. 1914-1917, dossier nr. 1537-III
        - Ambtwoningen. 1918-1922, dossier nr. 1537-IV
        - Ambtwoningen. 1923-1926, dossier nr. 1537-V
        - Ambtwoningen. 1927, dossier nr. 1537-VI
      - Doos nr. 97., 97
        - Abri's kaartjesverkoopplaatsen. 1901-1921, dossier nr. 1539-I
        - Abri's kaartjesverkoopplaatsen. 1922, dossier nr. 1539-II
        - Bouwen van een nieuwe hoofdbureau te Semarang. 1911-1913, dossier nr. 1540-I
        - Bouwen van een nieuwe hoofdbureau te Semarang. 1914-1929, dossier nr. 1540-II
        - Bouwen van een nieuwe hoofdbureau te Semarang. 1930, dossier nr. 1540-III
        - Aankoop van pasanggrahan te Kopeng. 1928, dossier nr. 1544
    - Beveiliging, telefoon en telegraaf., f
      - Doos nr. 98., 98
        - Veiligheidsregelen voor het verkeer. 1883-1911, dossier nr. 1556-I
        - Veiligheidsregels voor het verkeer. 1912-1919, dossier nr. 1556-II
        - Veiligheidsregels voor het verkeer. 1920-1922, dossier nr. 1556-III
        - Veiligheidsregels voor het verkeer. 1923-1929, dossier nr. 1556-IV
        - Veiligheidsregels voor het verkeer. 1930, dossier nr. 1556-V
      - Doos nr. 99., 99
        - Beveiliging emplacementen. 1911-1918, dossier nr. 1557
        - Invoering van het train - dispatching stelsel op de lijn Semarang - Demak. 1922-1925, dossier nr. 1558-I
        - Invoering van het train - dispatching stelsel op de lijn Semarang - Demak. 1926, dossier nr. 1558-II
        - Telefoon en telegraaf. 1890-1901, dossier nr. 1561-I
        - Telefoon en telegraaf. 1902-1904, dossier nr. 1561-II
      - Doos nr. 100., 100
        - Telefoon en telegraaf. 1905-1907, dossier nr. 1561-III
        - Telefoon en telegraaf. 1908-1909, dossier nr. 1561-IV
        - Telefoon en telegraaf. 1910-1913, dossier nr. 1561-V
        - Telefoon en telegraaf. 1914-1926, dossier nr. 1561-VI
        - Telefoon en telegraaf. 1927, dossier nr. 1561-VII
      - Doos nr. 101., 101
        - Openstelling der telefoonlijnen voor publiek verkeer. 1892, dossier nr. 1561
    - Voorschriften betreffende weg en werken., g
      - Doos nr. 101., 101
        - Beschouwingen betreffende samenstelling van administratie van weg en werken. 1914, dossier nr. 1568
        - Seinreglement. 1913, dossier nr. 1581
    - Verschillende onderwerpen., h
      - Doos nr. 101., 101
        - Landbouwmaatschappij Huygen de Raat (Gemoelak). 1886-1919, dossier nr. 1568
        - Overname Poerwodadi - Goendih stoomtram. Huur van wissels te Goendih. Laden en lossen van wagens te Poerwodadi en Wirosari. 1892-1894, dossier nr. 1587
        - Aanvraag explosieven voor de aanleg van diverse trambanen. 1899-1901, dossier nr. 1588
        - Overzichtskaarten. 1899-1931, dossier nr. 1589-I
        - Indiening jaarstukken. 1931, dossier nr. 1589-II
      - Doos nr. 102., 102
        - Profiel van vrije ruimte, vervoer van grote voorwerpen. 1901, dossier nr. 1590
        - Verlichting van stations, depôts en emplacementen. 1926, dossier nr. 1593
        - Voorzieningen tegen brandgevaar. 1926, dossier nr. 1597
  - 7. Tractie en materieel.
    - Locomotieven, algemeen., a
      - Doos nr. 102., 102
        - Locomotieven, algemeen. 1884-1922, dossier nr. 1601-I
        - Locomotieven, algemeen. 1923-1928, dossier nr. 1601-II
        - Locomotieven, algemeen. 1929-1934, dossier nr. 1601-III
        - Locomotieven, algemeen. 1935, dossier nr. 1601-IV
      - Doos nr. 103., 103
        - Locomotieven, algemeen. (Correspondentie met leveranciers). 1903, dossier nr. 1601-a
        - Locomotief -, wagen - en krukasbreuken. 1883-1931, dossier nr. 1602-I
        - Locomotief -, wagen - en krukasbreuken. 1932, dossier nr. 1602-II
        - Residustookinrichting. 1897-1903, dossier nr. 1605
        - Opheffing en verplaatsing van locomotiefdepots. 1916-1922, dossier nr. 1609
        - Aanbrengen van een knor - luchtdrukrem. 1928, dossier nr. 1610
    - Rijtuigen en wagens, algemeen., b
      - Doos nr. 104., 104
        - Rijtuigen en wagens, algemeen. 1883-1909, dossier nr. 1621-I
        - Rijtuigen en wagens, algemeen. 1910, dossier nr. 1621-II
        - Aceton - gascumulatoren. 1933, dossier nr. 1622
        - Buitendienststelling van materieel. 1931, dossier nr. 1625
    - Ombouwing en verbetering van materieel., c
      - Doos nr. 104., 104
        - Verbetering, ombouwingen, enz. van rijtuigen. 1900-1927, dossier nr. 1646-I
        - Verbetering, ombouwingen, enz. van rijtuigen. 1928-1939, dossier nr. 1646-II
        - Ombouwingskosten aan materieel. 1940, dossier nr. 1646
      - Doos nr. 105., 105
        - Ombouwing 8 tons materieel met ongekraagde assen in 10 tons materieel met verkraagde assen. 1909-1927, dossier nr. 1647
        - Ombouwing rijtuigen. 1915, dossier nr. 1648
        - Versterking goederenmaterieel in verband met tien - tons - belading. 1904-1912, dossier nr. 1650
        - Verbeteringen ombouwingen enz. van wagens. 1896-1911, dossier nr. 1651-I
        - Verbeteringen ombouwingen enz. van wagens. 1912-1920, dossier nr. 1651-II
        - Verbeteringen ombouwingen enz. van wagens. 1921-1929, dossier nr. 1651-III
        - Verbeteringen ombouwingen enz. van wagens. 1930, dossier nr. 1651-IV
      - Doos nr. 106., 106
        - Sloping van materieel. 1901-1937, dossier nr. 1652-I
        - Sloping van materieel. 1938, dossier nr. 1652-II
        - Verbeterde trek - stootinrichting. Centrale koppeling, wijziging radstand en remwerk. 1897-1900, dossier nr. 1656-I
        - Verbeterde trek - stootinrichting. Centrale koppeling, wijziging radstand en remwerk. 1901-1904, dossier nr. 1656-II
        - Verbeterde trek - stootinrichting. Centrale koppeling, wijziging radstand en remwerk. 1905-1909, dossier nr. 1656-III
    - Huur en verhuur, koop en verkoop van materieel., d
      - Doos nr. 106., 106
        - Overname van materieel aan de Malang stoomtram - Mij. 1912, dossier nr. 1664
    - Brandstoffen, watervoorziening enz.., e
      - Doos nr. 106., 106
        - Brandhout en petroleumresidu. 1890-1955, dossier nr. 1671-I
        - Brandhout levering. 1915, dossier nr. 1671-II
      - Doos nr. 107., 107
        - Verkoop steenkool aan de Semarang Cheribon maatschappij. 1901, dossier nr. 1674
        - Petroleum, autoline en benzine. 1923, dossier nr. 1676
        - Ontginning van het kolenterrein nabij Ngandang. 1912-1921, dossier nr. 1678
        - Levering en gebruik van diverse soorten olie. 1893-1915, dossier nr. 1681
        - Watervoorziening. 1882-1903, dossier nr. 1686-I
        - Watervoorziening. 1904-1922, dossier nr. 1686-II
        - Watervoorziening. 1923, dossier nr. 1686-III
    - Werkplaats., f
      - Doos nr. 107., 107
        - Werkplaats te Semarang, algemeen. 1908, dossier nr. 1691
      - Doos nr. 108., 108
        - Uitrusting der werkplaats. 1896-1902, dossier nr. 1692
        - Uitbreiding der werkplaatsen en van het magazijn te Semarang. 1909-1911, dossier nr. 1693-I
        - Uitbreiding der werkplaatsen en van het magazijn te Semarang. 1912-1913, dossier nr. 1693-II
        - Uitbreiding der werkplaatsen en van het magazijn te Semarang. 1914-1922, dossier nr. 1693-III
        - Uitrusting der werkplaatsen te Semarang. 1910-1917, dossier nr. 1694
        - Uitbreiding electrische centrale der werkplaatsen. 1914, dossier nr. 1695
        - Energielevering werkplaats Pengapon. 1936, dossier nr. 1697
      - Doos nr. 109., 109
        - Toelichtingen en bemerkingen werkplaats - verantwoording. 1914, dossier nr. 1701
    - Verschillende onderwerpen., g
      - Doos nr. 109., 109
        - Correspondentie omtrent diverse motorwagens. 1896-1926, dossier nr. 1715
        - Correspondentie omtrent de aanschaf van een vrachtauto. 1911, dossier nr. 1716
        - Aanschaf en verkoop van dienstauto's. 1912-1933, dossier nr. 1717
        - Locomotief - en voertuigpark. 1909, dossier nr. 1726
  - 8. Vervoer.
    - Tarieven, voorwaarden en classificatie., a
      - Doos nr. 109., 109
        - Tarieven en voorwaarden voor vervoer in lokaal verkeer. 1883-1889, dossier nr. 1751-I
        - Tarieven en voorwaarden voor vervoer in lokaal verkeer. 1892-1898, dossier nr. 1751-II
      - Doos nr. 110., 110
        - Tarieven en voorwaarden voor vervoer in lokaal verkeer. 1899-1900, dossier nr. 1751-III
        - Tarieven en voorwaarden voor vervoer in lokaal verkeer. 1901, dossier nr. 1751-IV
        - Tarieven en voorwaarden voor vervoer in lokaal verkeer. 1902, dossier nr. 1751-V
        - Tarieven en voorwaarden voor vervoer in lokaal verkeer. 1903-1904, dossier nr. 1751-VI
      - Doos nr. 111., 111
        - Tarieven en voorwaarden voor vervoer in lokaal verkeer. 1905-1906, dossier nr. 1751-VII
        - Tarieven en voorwaarden voor vervoer in lokaal verkeer. 1907, dossier nr. 1751-VIII
        - Tarieven en voorwaarden voor vervoer in lokaal verkeer. 1908, dossier nr. 1751-IX
      - Doos nr. 112., 112
        - Tarieven en voorwaarden voor vervoer in lokaal verkeer. 1908, dossier nr. 1751-X
        - Tarieven en voorwaarden voor vervoer in lokaal verkeer. 1909, dossier nr. 1751-XI
        - Tarieven en voorwaarden voor vervoer in lokaal verkeer. 1910, dossier nr. 1751-XII
        - Tarieven en voorwaarden voor vervoer in lokaal verkeer. 1911-1912, dossier nr. 1751-XIII
      - Doos nr. 113., 113
        - Tarieven en voorwaarden voor vervoer in lokaal verkeer. 1912-1913, dossier nr. 1751-XIV
        - Tarieven en voorwaarden voor vervoer in lokaal verkeer. 1914, dossier nr. 1751-XV
        - Tarieven en voorwaarden voor vervoer in lokaal verkeer. 1915-1917, dossier nr. 1751-XVI
        - Tarieven en voorwaarden voor vervoer in lokaal verkeer. 1918, dossier nr. 1751-XVII
        - Tarieven en voorwaarden voor vervoer in lokaal verkeer. 1919-1920, dossier nr. 1751-XVIII
      - Doos nr. 114., 114
        - Tarieven en voorwaarden voor vervoer in lokaal verkeer. 1921-1923, dossier nr. 1751-XIX
        - Tarieven en voorwaarden voor vervoer in lokaal verkeer. 1924-1925, dossier nr. 1751-XX
        - Tarieven en voorwaarden voor vervoer in lokaal verkeer. 1926-1927, dossier nr. 1751-XXI
        - Tarieven en voorwaarden voor vervoer in lokaal verkeer. 1928-1930, dossier nr. 1751-XXII
      - Doos nr. 115., 115
        - Tarieven en voorwaarden voor vervoer in lokaal verkeer. 1931-1932, dossier nr. 1751-XXIII
        - Tarieven en voorwaarden voor vervoer in lokaal verkeer. 1933, dossier nr. 1751-XXIV
        - Correspondentie omtrent toelichting tarief - circulaires. 1934, dossier nr. 1751-XXV
        - Verlaging der reizigerstarieven. 1923-1927, dossier nr. 1766-I
        - Correspondentie omtrent prijsverlaging van vervoer 2e klas en invoering van diverse reisbiljetten. 1927, dossier nr. 1766-II
        - Personentarief en dienstregeling op de stadslijnen in verband met de achteruitgang van het vervoer. 1924-1931, dossier nr. 1767-I
        - Personentarief en dienstregeling op de stadslijnen in verband met de achteruitgang van het vervoer. 1932, dossier nr. 1767-II
      - Doos nr. 116., 116
        - Beschouwingen over de tarieven van de electrische lijnen. 1910-1912, dossier nr. 1771
        - Vervanging van haventoeslagen door doorvoervrachten (Omwerking stationstarief in afstandtarief.). 1927, dossier nr. 1773
        - Omwerking van de goederen tarieven op gewijzigde grondslagen. 1933, dossier nr. 1775
    - Tarieven, enz. met aansluitende spoor - en tramwegen., b
      - Doos nr. 116., 116